臺灣高等法院刑事裁定                100 年度聲字第2137號
聲  請  人
即  被  告  張明書
上列聲請人因竊盜等上訴案件（100 年度上易字第1474號），聲
請具保停止羈押，本院裁定如下：
    主  文
聲請駁回。
    理  由
一、聲請意旨略以：被告於偵審程序中均坦承犯行，並配合檢警
    調查，協助尋回被害人之物，足認已知悔悟。因被告租屋在
    外，任職三重興華鐵工廠多年，致無法親自收受法院傳票，
    況被告之家屬亦未曾幫被告收受法院傳票，被告並無心逃避
    法律之責，是被告有正當職業，難認係以犯罪為生，不足構
    成有事實足認實施同一犯罪之虞，亦無逃亡之虞。又被告之
    女友呂靜儀已懷孕逾6 個月，惟嬰兒胎位不正，急需他人照
    料，且被告與女友原定於民國100 年9 月12日辦理結婚登記
    ，懇請准予具保停止羈押，改以限制住居云云。
二、按被告經法官訊問後，認為犯罪嫌疑重大，而有逃亡或有事
    實足認為有逃亡之虞者，非予羈押，顯難進行審判，得羈押
    之，刑事訴訟法第101 條第1 項第1 款定有明文。次按刑事
    訴訟法第101 條之1 第1 項第5 款規定：「被告經法官訊問
    後，認為犯下列各款之罪，其嫌疑重大，有事實足認為有反
    覆實施同一犯罪之虞，而有羈押之必要者，得羈押之：五、
    刑法第320 條、第321 條之竊盜罪」，是法院審查聲請預防
    性羈押被告時，即應審查(一)被告犯罪嫌疑是否重大(二)被告是
    否有刑事訴訟法第101 條之1 各款情事(三)有事實足認為有反
    覆實施同一犯罪之虞等三要件，並依卷內具體客觀事證予以
    斟酌後，決定是否有羈押之「正當原因」及「必要性」。
三、經查：本件被告張明書因犯竊盜等罪，前經本院法官訊問後
    ，認為被告犯罪嫌疑重大，而有刑事訴訟法第101 條第1 項
    第1 款、第101 條之1 第1 項第5 款所定之情形，非予羈押
    ，顯難進行審判，且有羈押之必要，依法於100 年6 月29日
    執行羈押。而按羈押之目的，除在於確保刑事偵查、審判程
    序之完成外，另亦有刑事執行保全之目的，是有無非予羈押
    顯難進行審判或執行之情形，係事實審法院審酌之職權。再
    查，本件被告所犯數罪經原審於100 年5 月19日以100 年度
    審易字第208 號判決定應執行刑為有期徒刑8 月在案，足認
    其犯嫌重大。且本件被告有多次竊盜罪之犯行，頻率甚高，
    ，足認有反覆實施同一犯罪之虞，難謂無羈押必要。雖被告
    主張欲照顧懷孕之女友、辦理與女友之結婚登記云云，惟核
    與本院羈押之依據無涉，又被告並無刑事訴訟法第114 條所
    定各款聲請停止羈押不得駁回之情，自不能因具保或限制住
    居滌除此項羈押事由。綜上，被告仍有羈押之必要，本件具
    保停止羈押聲請，礙難准許，應予駁回。
中    華    民    國   100    年    7     月    19    日
                  刑事第九庭  審判長法  官  陳貽男
                                    法  官  蔡守訓
                                    法  官  許必奇
以上正本證明與原本無異。
不得抗告。
                                    書記官  楊品璇
中    華    民    國   100    年    7     月    21    日